臺灣宜蘭地方法院民事裁定
109年度亡字第12號
聲  請  人  王旺生
非訟代理人  楊家寧律師
非訟代理人兼送達代收人
            陳敬穆律師

被    宣告人  李柏松  最後住所：宜蘭縣○○鎮○○路000號
上列聲請人聲請宣告李柏松死亡事件，本院裁定如下：
    主  文
宣告李柏松（男，民國○年○月○日生，最後設籍址：宜蘭縣○○鎮○
○里○○鄰○○路○○○號）於民國四十二年十一月二十五日二十四時死
亡。
程序費用由李柏松之遺產負擔。
    事實及理由
一、聲請意旨略以：聲請人王旺生為宜蘭縣○○鄉○○○段000地號及
    637地號土地（下稱系爭土地）所有權人，就系爭土地提起
    分割共有物訴訟，失踪人李柏松為共有人之一林欝初之繼承
    人（林欝初之長女李林阿蔭之三子），惟李柏松之戶籍記事
    欄記有「民國叁弍年拾壹月弍伍日被日軍征集海外未歸」，
    則失踪人李柏松於32年11月25日被日軍徵集海外後迄今音訊
    全無，此後再無任何戶籍資料可查，迄今已近77年，茲因聲
    請人對系爭土地提起分割共有物訴訟，與失踪人李柏松有利
    害關係，失踪人李柏松之存亡對聲請人影響極鉅，爰依民法
    第8條及家事事件法第155條對失踪人李柏松聲請死亡宣告等
    語。
二、按失蹤人失蹤滿10年，法院得因利害關係人之聲請，為死亡
    之宣告；又受死亡宣告者，以判決內所確定死亡之時，推定
    其為死亡。前項死亡之時，應為前條各項所定時間最後日終
    止之時，71年1月4日修正公布前之民法第8條第1項、第9條
    第1項及第2項前段分別定有明文。次按，修正之民法總則第
    8條之規定，於民法總則施行後修正前失蹤者，亦適用之。
    但於民法總則修正前，其情形已合於修正前民法總則第8條
    之規定者，不在此限，民法總則施行法第3條第3項亦予明定
    。從而，本件申報期間屆滿，未據失蹤人陳報其生存，或知
    失蹤人生死者，陳報其所知，依修正前民法第8條規定，得
    於失蹤滿10年後為死亡宣告。
三、聲請人王旺生主張情節，業據到庭陳述綦詳，並提出民事起訴狀、臺灣宜蘭地方法院羅東簡易庭函、土地登記第一類謄本、舊式土地謄本、繼承系統表及戶籍謄本等為證，且有本院公示催告民事裁定暨本院牌示處及司法院資訊網路公告資料在卷可考，復據證人李武德到庭證稱：失踪人是伊叔叔，沒有跟叔叔相處過，伊小的時候叔叔就去當兵了，當時伊大約2、3歲，是聽伊的爸媽說伊有一個叔叔李柏松被日本軍抓去海外當兵，大約是民國32年年底的時候被抓走，之後從此音訊全無，沒有再跟家人聯絡，伊也沒有看過等語，另證人林富美亦到場證稱：失踪人是伊三叔，沒有跟失踪人同住，民國32年時，伊應該是3、4歲，常常看到伊祖母在哭，因為她想念三叔，失踪人被日本人調去國外當兵，從此就沒有消息，也都沒有跟家人聯絡，伊從小時候就沒有看過他，有聽伊祖母說他是被日本人抓去當兵的等語明確，堪信聲請人主張各情為真。秉此，李柏松係於32年11月25日失蹤，計至42年11月25日失蹤屆滿10年，依法應予推定其於是日24時為死亡之時。從而，本件聲請為有理由，應准予宣告如主文。
四、依依家事事件法第154條第3項，裁定如主文。
中　　華　　民　　國　　110 　年　　9 　　月　　9 　　日
                        家事法庭     法　官   陳世博
以上正本與原本無異。
如不服本裁定，應於裁定送達後10日內向本院提出抗告狀（應附
繕本），並繳納抗告費新臺幣1,000元。
本裁定確定後30日內，應至戶政事務所辦理死亡登記。
中　　華　　民　　國　　110 　年　　9 　　月　　10　　日
                      書記官  曾至萱